# 无偿划转股权问题

提问人：42800497 时间：2019-12-30 08:05:13
陈老师您好：
A公司接受母公司无偿划转的 B公司 30%股权，系重大影响，由于无支付对价，请问 A公司在确认股权时初始投资成本如何确定。

回答人：chenyiwei
建议按照该项长期股权投资在母公司报表中的账面价值作为投资成本，后续进行权益法核算。